【裁判字號】    98,簡上,742
【裁判日期】    981130
【裁判案由】    傷害
【裁判全文】
臺灣桃園地方法院刑事判決             98年度簡上字第742號
上  訴  人
即  被  告  乙○○
上列上訴人因傷害案件，不服本院刑事庭98年度桃簡字第104 號
民國98年6 月29日第一審刑事簡易判決（聲請簡易判決處刑案號
：97年度偵字第331 號），提起上訴，本院管轄之第二審合議庭
判決如下：
    主  文
上訴駁回。
乙○○緩刑貳年。
    事  實
一、乙○○因得悉其學妹吳曉媛與甲○○間有感情糾紛，遂於民
    國96年4 月12日晚上11時許，與吳曉媛、李宗賢、曾英程、
    郭國龍、陳建亨、張高晉、簡志勳、楊景宇、洪嘉均等人，
    至臺南縣歸仁鄉○○路66號甲○○租屋處，將甲○○約至臺
    南縣歸仁鄉○○○道100 號高鐵臺南站區商談處理方式，嗣
    眾人與甲○○分別騎乘機車抵達該處後，詎乙○○因認甲○
    ○態度不佳，竟基於傷害之犯意，以拳頭及安全帽毆打甲○
    ○臉部，致甲○○受有雙側外耳道瘀血、鼻中膈血腫、鼻骨
    骨折及右手第二指骨骨折之傷害。
二、案經甲○○訴由臺灣桃園地方法院檢察署檢察官偵查後聲請
    以簡易判決處刑。
    理  由
壹、證據能力部分：
    按「被告以外之人於審判外之陳述，雖不符刑事訴訟法第15
    9條之1至第159條之4之規定，而經當事人於審判程序同意作
    為證據，法院審酌該言詞陳述或書面陳述作成時之情況，認
    為適當者，亦得為證據。當事人、代理人或辯護人於法院調
    查證據時，知有刑事訴訟法第159條第1項不得為證據之情形
    ，而未於言詞辯論終結前聲明異議者，視為有前項之同意」
    ，刑事訴訟法第159條之5定有明文。查本判決所引用以下審
    判外作成之相關供述證據，公訴人、被告於本院準備程序、
    審判期日均表示無意見而不予爭執，亦未於言詞辯論終結前
    聲明異議，本院審酌上開證據資料製作時之情況，尚無違法
    取得及證明力明顯過低之瑕疵，認以之作為證據應屬適當，
    而其餘所依憑判斷之非供述證據，本院亦查無有何違反法定
    程序取得之情形，且上開各該證據均經本院於審判期日依法
    進行證據之調查、辯論，被告於訴訟上之防禦權，已受保障
    ，故上開證據資料均有證據能力。
貳、實體部分：
一、訊據被告乙○○對於上揭事實業坦承不諱，並經告訴人甲○
    ○指述明確，核與證人吳曉媛、簡志勳證述之情節相符，復
    有臺南市立聯合醫院驗傷診斷書與診斷證明書、財團法人奇
    美醫院診斷證明書及長庚紀念醫院診斷證明書各 1紙附卷可
    稽（參96年度他字第2368號卷第11至15頁），足認被告之任
    意性自白與事實相符，應堪採信。本案事證明確，被告上開
    傷害犯行，洵堪認定，應予依法論科。
二、核被告所為，係犯刑法第277條第1項之傷害罪。原審基於上
    開事證，以被告犯行明確，援引刑法第277條第1項、第41條
    第1項前段、刑法施行法第1 條之1第1項、第2項前段，並審
    酌被告僅因細故，即下手痛毆告訴人，且參酌告訴人所受傷
    害為雙側外耳道瘀血、鼻中膈血腫、鼻骨骨折及右手第二指
    骨骨折，顯見被告手段兇殘，雖犯後坦承犯行，惟彼時迄未
    賠償告訴人所受傷害等一切情狀，量處有期徒刑6 月，如易
    科罰金，以新臺幣1千元折算1日。並以被告所犯傷害罪係於
    96年4 月24日前所犯，所受宣告之刑未逾有期徒刑1年6月，
    併依中華民國罪犯減刑條例第2 條第1項第3款、第7條、第9
    條之規定減其刑期2 分之1，而減為有期徒刑3月，如易科罰
    金，以新臺幣1千元折算1日，經核其認事用法並無違誤，量
    刑亦屬妥適。被告上訴意旨稱其業與告訴人達成和解，原審
    量刑過重等語，提起本件上訴。惟按量刑輕重，係屬事實審
    法院得依職權自由裁量之事項，苟已斟酌刑法第57條各款所
    列情狀而未逾越法定刑度，不得遽指為違法；在同一犯罪事
    實與情節，如別無其他加重或減輕之原因，下級審法院量定
    之刑，亦無過重或失輕之不當情形，則上級審法院對下級審
    法院之職權行使，原則上應予尊重（最高法院72年臺上字第
    6696號判例意旨、85年臺上字第2446號判決要旨參照）。本
    件被告所犯刑法第277 條第1項之傷害罪，係法定刑為3年以
    下有期徒刑、拘役或科銀元1 千元以下罰金之罪，原審量處
    被告有期徒刑6 月，並未逾越法定刑度範圍，況刑法第57條
    各款量刑事由之斟酌，係屬法院得自由裁量之職權範圍，是
    原審綜其犯罪之動機、目的、手段、犯罪所生危害及被害人
    所受傷勢等一切情狀，量處有期徒刑6 月，並無失當。並以
    被告所犯傷害罪係於96年4 月24日前所犯，所受宣告之刑未
    逾有期徒刑1年6月，併依中華民國罪犯減刑條例第2條第1項
    第3款、第7條、第9條之規定減其刑期2 分之1，而減為有期
    徒刑3 月，於法亦屬有據，自難認原審判決所量刑度有何違
    誤之處。綜上所述，本院經核原審判決其認事用法及量刑均
    無不當，被告以原判決量刑過重為由，提起上訴，為無理由
    ，應予駁回。末查，被告前未曾因故意犯罪受有期徒刑以上
    刑之宣告，有臺灣高等法院被告前案紀錄表在卷可按，其因
    一時失慮致罹刑典，犯後已坦承犯行，經此偵、審教訓，當
    知警惕而無再犯之虞，且被告於本院審理時業與告訴人達成
    和解，有告訴人具名之撤回告訴狀1 紙附卷足憑（參本院卷
    第26頁），本院審酌上情，認對被告所宣告之刑，以暫不執
    行為適當，爰諭知緩刑2年，用啟自新。
據上論斷，應依刑事訴訟法第455條之1第1項、第3項、第 368條
，刑法第74條第1項第1款，判決如主文。
本案經檢察官周芝君到庭執行職務。
中    華    民    國    98    年    11    月    30    日
                  刑事第五庭  審判長法  官  潘政宏
                                    法  官  張詠晶
                                    法  官  劉淑玲
以上正本證明與原本無異。
本判決不得上訴。
                                    書記官  翁其良
中    華    民    國    98    年    11    月    30    日
附錄論罪科刑依據之法條：
刑法第277條：
傷害人之身體或健康者，處3年以下有期徒刑、拘役或1千元以下
罰金。
犯前項之罪因而致人於死者，處無期徒刑或7 年以上有期徒刑；
致重傷者，處3年以上10年以下有期徒刑。


司法院資訊處製作；財團法人民間司法改革基金會備份。
